【裁判字號】    97,交上易,218
【裁判日期】    970820
【裁判案由】    過失傷害
【裁判全文】
臺灣高等法院刑事判決               97年度交上易字第218號
上  訴  人
即  被  告  甲○○
上列上訴人因過失傷害案件，不服臺灣臺北地方法院97年度交易
字第218 號，中華民國97年 6月30日第一審判決（起訴案號：臺
灣臺北地方法院檢察署97年度偵字第2707號），提起上訴，本院
判決如下：
    主  文
上訴駁回。
    理  由
一、按不服地方法院之第一審判決而上訴者，應向管轄第二審之
    高等法院為之；上訴書狀應敘述具體理由；第二審法院認為
    上訴書狀未敘述理由或上訴有第 362條前段情形，應以判決
    駁回之，刑事訴訟法第361條第1、2項、第367條前段明文規
    定。而所謂具體理由，必係依據卷內既有訴訟資料或提出新
    事證，指摘或表明第一審判決有何採證認事、用法或量刑等
    足以影響判決本旨之不當或違法，而構成應予撤銷之具體事
    由，始克當之（例如：依憑證據法則具體指出所採證據何以
    不具證據能力，或依憑卷證資料，明確指出所為證據證明力
    之判斷如何違背經驗、論理法則）；倘僅泛言原判決認定事
    實錯誤、違背法令、量刑失之過重或輕縱，而未依上揭意旨
    指出具體事由，或形式上雖已指出具體事由，然該事由縱使
    屬實，亦不足以認為原判決有何不當或違法者（例如：對不
    具有調查必要性之證據，法院未依聲請調查亦未說明理由，
    或援用證據不當，但除去該證據仍應為同一事實之認定），
    皆難謂係具體理由，俾與第二審上訴制度旨在請求第二審法
    院撤銷、變更第一審不當或違法之判決，以實現個案救濟之
    立法目的相契合，並節制濫行上訴（最高法院97年度台上字
    第 892號判決參照）。是倘上訴人之上訴書狀雖敘述上訴理
    由，形式上雖已指出具體事由，然該事由縱使屬實，亦不足
    以認為原判決有何不當或違法者，即與未敘述具體理由無異
    ，所為上訴，即非適法。
二、查本件上訴人即被告甲○○不服原審判決，於民國（下同）
    97年7 月14日具狀提起第二審上訴，有被告刑事聲明上訴及
    理由狀1 件在卷可稽。而被告上訴理由略以：本案經原審送
    請台北市車輛行車事故鑑定覆議委員會鑑定結果認定，本事
    故之肇事主因係因告訴人所引起，被告為肇事次因，且被告
    於事故發生後，屢屢關心告訴人，惟因被告經濟並非寬裕，
    但仍願向親友借貸金錢，支付告訴人以求和解，但告訴人為
    肇事主因仍要求新台幣995,975 元，實非被告資力所能負擔
    ，原審據此認定被告並未和解，態度非佳，而量處被告有期
    徒刑3 月，令人無法甘服云云，惟查，原審判決於量刑時，
    已審酌被告前無任何刑事犯罪紀錄，此有本院被告前案紀錄
    表1 份在卷可按，素行尚可，被告駕車未謹慎小心，行經交
    岔路口時，疏未注意車前狀況而肇事，致告訴人乙○○○及
    被害人鄭○○受有如事實欄所載傷勢，傷勢非輕，忽視其他
    用路人之安全，被告之過失程度，且迄今尚未能與告訴人乙
    ○○○及被害人鄭○○和解或賠償損失，犯後否認犯行，態
    度難認良好，惟告訴人乙○○○未讓直行車先行亦與有過失
    ，及被告之智識程度、生活狀況等一切情狀，予以綜合考量
    ，在法定刑內科處其刑，核屬允當。是以被告上訴所指車禍
    雙方之過失程度，原審量刑時業已納入考量；又被告除未與
    告訴人達成和解賠償外，在訴訟中猶矢口否認犯行，亦難認
    有悛悔而犯後態度良好之情，是被告此再爭執原審適法裁量
    權之行使，揆諸上揭說明，尚難謂係上訴之具體理由，從而
    本件上訴顯不合法定程式，應予駁回，並不經言詞辯論為之
    。
據上論斷，應依刑事訴訟法第367條前段、第372條，判決如主文
。
中    華    民    國    97    年    8     月    20    日
                  刑事第五庭審判長法  官  吳  敦
                                  法  官  張傳栗
                                  法  官  陳春秋
以上正本證明與原本無異。
不得上訴。
                                  書記官  李家敏
中    華    民    國    97    年    8     月    22    日


司法院資訊處製作；財團法人民間司法改革基金會備份。
